臺灣桃園地方法院刑事判決　　　　　　 100年度易字第295號
公　訴　人　臺灣桃園地方法院檢察署檢察官
被　　　告　周志明
上列被告因毀損案件，經檢察官提起公訴（99年度偵字第 27938
號），本院判決如下：
    主  文
周志明毀損他人機車之座墊，足以生損害於他人，處拘役伍拾日
，如易科罰金，以新臺幣壹仟元折算壹日。
    事  實
一、周志明與滕振安均係桃園縣桃園市○○○街345 號「中正報
    喜社區」之住戶，而周志明其弟妹黃育苓前與滕振安因社區
    機車停車位使用一事發生糾紛，詎周志明知悉此事後，對滕
    振安懷恨在心，竟基於毀損之犯意，於民國99年9 月17日下
    午2 時許，在上開社區地下2 樓停車場內，持利器將滕振安
    所有停放在編號136 號停車格之車牌號碼BDE-888 號機車之
    座墊割破，經滕振安親眼目睹，並以其預先置放在該停車場
    水塔上方之行動電話所攝得之錄影畫面，報警處理，而查獲
    上情。
二、案經滕振安訴由桃園縣政府警察局桃園分局報告臺灣桃園地
    方法院檢察署檢察官偵查起訴。
    理  由
壹、證據能力部分：
    按被告以外之人於審判外之陳述，雖不符刑事訴訟法第 159
    條之1 至第159 條之4 之規定，而經當事人於審判程序同意
    作為證據，法院審酌該言詞陳述或書面陳述作成時之情況，
    認為適當者，亦得為證據。當事人、代理人或辯護人於法院
    調查證據時，知有刑事訴訟法第159 條第1 項不得為證據之
    情形，而未於言詞辯論終結前聲明異議者，視為有前項之同
    意，刑事訴訟法第159 條之5 定有明文。查本判決所引用以
    下審判外作成之相關供述證據，公訴人及被告於本院準備程
    序、審判期日均表示無意見而不予爭執，亦未於言詞辯論終
    結前聲明異議，本院審酌上開證據資料製作時之情況，尚無
    違法取得及證明力明顯過低之瑕疵，認以之作為證據應屬適
    當，而其餘所依憑判斷之非供述證據，本院亦查無有何違反
    法定程序取得之情形，且上開各該證據均經本院於審判期日
    依法進行證據之調查、辯論，被告於訴訟上之防禦權，已受
    保障，故上開證據資料均有證據能力。
貳、實體部分：
一、訊據被告周志明固不諱言其於99年9 月17日下午2 時30分許
    曾至上開社區地下停車場之事實，惟矢口否認有何毀損之犯
    行，辯稱：當時係去騎乘其所有之機車前往檳榔攤工作，未
    經過告訴人之機車，亦未毀損告訴人機車云云。經查：
(一)、上揭犯罪事實，迭據證人即告訴人滕振安於警詢、檢察官偵
    訊及本院審理時證述：其上揭機車自99年9 月11日起因常遭
    人破壞，然苦無證據，遂在居住社區地下2 樓停車場機車停
    放處前方之水塔上方置放監視設備蒐證，嗣於99年9 月17日
    下午2 時許，在停車場親眼目睹被告右手持小刀劃其機車坐
    墊，因被告持有刀刃，當下未制止，待被告離開後，上前查
    看，其機車坐墊確實已遭割破等語明確（見偵查卷第4 至 5
    頁、第16至17頁，本院卷第14頁、第15頁），此外，復有告
    訴人上揭機車座椅椅墊受損照片暨告訴人提出之錄影畫面翻
    拍照片共19張在卷可按（見偵查卷第7 頁、第25至32頁）。
    經檢察官勘驗告訴人提出之錄影光碟，其中畫面時間顯示 4
    時54分0 秒至4 時54分31秒之間，清晰可見有一身穿條紋上
    衣之男子趨近告訴人之機車，右手持不詳物件朝告訴人之機
    車揮動後，始離開該處，亦有臺灣桃園地方法院檢察署勘驗
    筆錄暨錄影影像擷取畫面6 張在卷可稽（見偵查卷第33至34
    頁），顯見告訴人上揭機車之座椅椅墊確遭人以利器割破無
    訛。又證人滕振安與被告為社區鄰居，此為被告所是認（見
    偵查卷第2 頁背面），兩人本即相識，且證人滕振安於案發
    當時目睹其機車椅墊遭破壞時，所在之處與該機車停放之位
    置相距僅約4.7 公尺，另停車場有照明，光線不會昏暗等情
    ，業據證人滕振安於本院審理時證述明確（見本院卷第15頁
    ），並有證人滕振安親繪之現場圖1 份在卷可按（見本院卷
    第19頁），是以證人滕振安所在位置及當時停車場尚有燈光
    照明之情而言，當無誤認被告之虞。佐以被告之弟妹黃育苓
    前於99年6 月間與告訴人因社區機車停車位使用一事發生糾
    紛，經告訴人向臺灣桃園地方法院檢察署對黃育苓提出公然
    侮辱、恐嚇罪等告訴，黃育苓乃向桃園縣桃園市調解委員會
    申請調解，同意賠償告訴人新臺幣1 萬元成立調解後，黃育
    苓所涉公然侮辱等案件始經臺灣桃園地方法院檢察署檢察官
    以99年度調偵字第832 號為不起訴處分確定一節，此亦據證
    人滕振安於本院審理時述明（見本院卷第15頁背面），並有
    卷附桃園縣桃園市調解委員會99年9 月7 日調解書及前開不
    起訴處分書各1 份可憑（見偵查卷第6 頁，本院卷第21頁）
    ，且被告亦坦認黃育苓為其弟妹無訛（見本院卷第16頁），
    是告訴人與被告親屬間確曾因糾紛而涉訟，被告有為本件毀
    損犯行之動機甚明，益徵告訴人前揭指述屬實，堪以採信，
    被告於上揭時、地毀損告訴人機車椅墊之犯行，應堪認定。
(二)、被告雖以前詞置辯，惟查：被告於警詢時原供稱：其當天係
    搭乘電梯前往社區地下1 樓騎乘機車，並未至地下2 樓云云
    （見偵查卷第2 頁背面），嗣於本院審理時則改稱：其機車
    係停放在告訴人機車之斜對面，去地下2 樓是要去騎機車云
    云（見本院卷第16頁），被告所辯前後不符，是否屬實，已
    非無疑。經本院向被告提示檢察官前開勘驗告訴人提出之錄
    影影像擷取畫面後，被告原答稱：這是我當初要牽摩托車、
    要騎摩托車云云（見本院卷第16頁背面），經本院再質之畫
    面中之男子是否為其本人時，旋改稱該男子非其本人云云（
    見本院卷第16頁背面），所述顯有矛盾，足見被告上開所辯
    為狡卸之詞，要難採信。
(三)、綜上所述，被告所辯上情，顯係事後卸責之詞，不足採信。
    本件事證明確，其犯行堪以認定，應予依法論科。
二、核被告所為，係犯刑法第354 條之毀損他人物品罪。爰審酌
    被告僅因細故即持利器毀損他人物品，目無法紀，犯後復一
    再飾詞狡辯，未見絲毫悔悟之意，且迄未與告訴人和解，賠
    償告訴人所受損害，兼衡其犯罪之動機、目的、手段、智識
    程度與素行等一切情狀，量處如主文所示之刑，並諭知易科
    罰金之折算標準，以示懲儆。至於被告持以犯案之利器，並
    未扣案，且乏確據證明係被告所有之物，爰不予宣告沒收，
    併予敘明。
據上論斷，應依刑事訴訟法第299 條第1 項前段，刑法第354 條
、第41條第1 項前段，刑法施行法第1 條之1 第1 項、第2 項前
段，判決如主文。
本案經檢察官張聰耀到庭執行職務。
中    華    民    國  100     年    5     月    20    日
                  刑事第五法庭  法  官  劉淑玲
以上正本證明與原本無異。
如不服本判決應於收受判決後10日內向本院提出上訴書狀，並應
敘述具體理由。其未敘述上訴理由者，應於上訴期間屆滿後20日
內向本院補提理由書（均須按他造當事人之人數附繕本) 「切勿
逕送上級法院」。
                                書記官  許婉茹
中    華    民    國   100    年    5     月    23    日
附錄本案論罪科刑依據之法條：
刑法第354條：
毀棄、損壞前二條以外之他人之物或致令不堪用，足以生損害於
公眾或他人者，處2 年以下有期徒刑、拘役或5 百元以下罰金。